臺灣臺北地方法院刑事裁定　
111年度聲字第1107號
聲  請  人  臺灣臺北地方檢察署檢察官
受  刑  人  劉永祥




上列聲請人因受刑人數罪併罰有二裁判以上，聲請定其應執行之
刑（111年度執聲字第1011號），本院裁定如下：
    主  文
劉永祥因犯如附表所示之罪，所處如附表所示之刑，應執行有期
徒刑拾貳年。
    理  由
一、聲請意旨略以：受刑人劉永祥因犯侵占等案件，先後經判決
    確定如附表所載，應依刑法第53條、第51條第5款及第50條
    第2項（聲請書漏引該法條），定其應執行之刑，爰依刑事
    訴訟法第477條第1項規定聲請定其應執行之刑等語。
二、按「數罪併罰，有二裁判以上者，依刑法第51條之規定，定
    其應執行之刑」、「數罪併罰，宣告多數有期徒刑者，於各
    刑中之最長期以上，各刑合併之刑期以下，定其刑期，但不
    得逾30年」，刑法第53條、第51條第5款分別定有明文。
三、本件受刑人所犯如附表所示各罪，業經臺灣高等法院、本院
    先後判處如附表所示之刑，均經確定在案，有臺灣高等法院
    被告前案紀錄表及如附表所示判決各1份在卷可稽。其中受
    刑人所犯附表編號12為得易科罰金之罪，其餘則為不得易科
    罰金之罪，依刑法第50條第1項但書之規定固不得併合處罰
    。然查聲請人之聲請既係應受刑人之請求而提出，有臺灣臺
    北地方檢察署102年1月23日修正之刑法第50條調查受刑人是
    否聲請定應執行刑調查表1份在卷可稽。是依刑法第50條第2
    項之規定，聲請人就附表所示各罪聲請定其應執行之刑，核
    屬正當，應予准許。
四、依刑事訴訟法第477條第1項，刑法第53條、第50條第2項、
    第51條第5款，裁定如主文。
中　　華　　民　　國　　111 　年　　7 　　月　　21　　日
           　　　   刑事第三庭  法　官  馮昌偉
上正本證明與原本無異。
如不服本裁定，應於裁定送達後5日內向本院提出抗告狀。因疫
情而遲誤不變期間，得向法院聲請回復原狀。
                                書記官  鄭如意
中　　華　　民　　國　　111 　年　　7 　　月　　21　　日
附表：
 編          號  1 2 3  罪          名  證券交易法第171條第1項第1款之財務報告申報不實罪 證券交易法第171條第1項第3款之背信罪（將和旺公司之資金4億1千3百萬元優先償還紅利公司，再償還劉永祥個人債務部分） 證券交易法第171條第1項第2款之非常規交易罪  宣    告    刑  有期徒刑3年2月 有期徒刑3年2月 有期徒刑3年6月   犯  罪  日  期  103年12月31日起至104年1月14日 104年1月29日起至104年4月2日 103年12月31日（聲請書誤植為103年8月19日）起至104年1月9日  偵  查  機  關  年  度  案  號  臺北地檢104年度偵字第5632、11496、12091、14109、14110、19273、19274號、104年度偵緝字第1257號 臺北地檢104年度偵字第5632、11496、12091、14109、14110、19273、19274號、104年度偵緝字第1257號 臺北地檢104年度偵字第5632、11496、12091、14109、14110、19273、19274、104年度偵緝字第1257號 最  後 事實審 法    院 臺灣高等法院 臺灣高等法院 臺灣高等法院  案    號 105年度金上重訴字第25號 105年度金上重訴字第25號 108年度金上重更一字第4號  判決日期 106年1月24日 106年1月24日 108年12月31日 確  定判  決 法    院 最高法院 最高法院 最高法院  案    號 107年度台上字第278號 107年度台上字第278號 109年度台上字第1257號  確定日期 108年1月24日 108年1月24日 109年3月31日  備          註  臺北地檢108年度執字第1718號 臺北地檢108年度執字第1718號 臺北地檢109年度執字第2230號   （編號1至11前經臺灣高等法院109年度聲字第4630號裁定應執行有期徒刑11年8月）   

 編          號  4 5 6  罪          名  證券交易法第171條第1項第3款之特別背信罪 證券交易法第171條第2項、第1項第3款之重大特別背信罪 證券交易法第171條第1項第3款之特別背信罪  宣    告    刑  有期徒刑3年1月 有期徒刑7年6月 有期徒刑3年1月   犯  罪  日  期  103年6月5日 103年9月9日起至104年1月27日 103年11月間、12月間  偵  查  機  關  年  度  案  號  臺北地檢104年度偵字第5632、11496、12091、14109、14110、19273、19274、104年度偵緝字第1257號 臺北地檢104年度偵字第5632、11496、12091、14109、14110、19273、19274、104年度偵緝字第1257號 臺北地檢104年度偵字第5632、11496、12091、14109、14110、19273、19274、104年度偵緝字第1257號 最  後 事實審 法    院 臺灣高等法院 臺灣高等法院 臺灣高等法院  案    號 108年度金上重更一字第4號 108年度金上重更一字第4號 108年度金上重更一字第4號  判決日期 108年12月31日 108年12月31日 108年12月31日 確  定判  決 法    院 最高法院 最高法院 最高法院  案    號 109年度台上字第1257號 109年度台上字第1257號 109年度台上字第1257號  確定日期 109年3月31日 109年3月31日 109年3月31日  備          註  臺北地檢109年度執字第2230號 臺北地檢109年度執字第2230號 臺北地檢109年度執字第2230號   （編號1至11前經臺灣高等法院109年度聲字第4630號裁定應執行有期徒刑11年8月）   

 編          號  7 8 9  罪          名  證券交易法第171條第2項、第1項第3款之重大特別侵占罪 證券交易法第171條第1項第3款之特別背信罪 證券交易法第171條第1項第3款之特別背信罪  宣    告    刑  有期徒刑7年1月 有期徒刑3年1月 有期徒刑3年1月   犯  罪  日  期  103年12月18日 104年2月間某日起至104年4月2日 104年6月20日  偵  查  機  關  年  度  案  號  臺北地檢104年度偵字第5632、11496、12091、14109、14110、19273、19274、104年度偵緝字第1257號 臺北地檢104年度偵字第5632、11496、12091、14109、14110、19273、19274、104年度偵緝字第1257號 臺北地檢104年度偵字第5632、11496、12091、14109、14110、19273、19274、104年度偵緝字第1257號 最  後 事實審 法    院 臺灣高等法院 臺灣高等法院 臺灣高等法院  案    號 108年度金上重更一字第4號 108年度金上重更一字第4號 108年度金上重更一字第4號  判決日期 108年12月31日 108年12月31日 108年12月31日 確  定判  決 法    院 最高法院 最高法院 最高法院  案    號 109年度台上字第1257號 109年度台上字第1257號 109年度台上字第1257號  確定日期 109年3月31日 109年3月31日 109年3月31日  備          註  臺北地檢109年度執字第2230號 臺北地檢109年度執字第2230號 臺北地檢109年度執字第2230號   （編號1至11前經臺灣高等法院109年度聲字第4630號裁定定應執行有期徒刑11年8月）   

 編          號  10 11 12  罪          名  證券交易法第171條第1項第3款之特別背信罪 證券交易法第171條第1項第1款之違反同法第155條第1項之操縱股價罪 侵占  宣    告    刑  有期徒刑3年1月 有期徒刑4年 有期徒刑6月，如易科罰金，以新臺幣1千元折算1日 犯  罪  日  期  104年3月31日 102年3月25日起至104年4月21日 104年4月16日  偵  查  機  關年  度  案  號  臺北地檢104年度偵字第5632、11496、12091、14109、14110、19273、19274、104年度偵緝字第1257號 臺北地檢104年度偵字第5632、11496、12091、14109、14110、19273、19274、104年度偵緝字第1257號 臺北地檢109年度調偵字第1597號 最  後 事實審 法    院 臺灣高等法院 臺灣高等法院 臺北地院  案    號 108年度金上重更一字第4號 108年度金上重更一字第4號 110年度金重易字第4號  判決日期 108年12月31日 108年12月31日 111年5月9日 確  定判  決 法    院 最高法院 最高法院 同上  案    號 109年度台上字第1257號 109年度台上字第1257號 同上  確定日期 109年3月31日 109年3月31日 111年6月14日  備          註  臺北地檢109年度執字第2230號 臺北地檢109年度執字第2230號 臺北地檢111年度執字第3000號   （編號1至11前經臺灣高等法院109年度聲字第4630號裁定定應執行有期徒刑11年8月）